【裁判字號】    97,易,10
【裁判日期】    970131
【裁判案由】    竊盜
【裁判全文】
臺灣高雄地方法院刑事判決                97年度易字第10號
公  訴  人  臺灣高雄地方法院檢察署檢察官
被      告  丙○○
上列被告因竊盜案件，經檢察官提起公訴（96年度偵字第22522
號），本院判決如下：
    主  文
丙○○犯竊盜罪，處有期徒刑貳月，如易科罰金，以新臺幣壹仟
元折算壹日：又犯竊盜罪，處有期徒刑貳月，以新臺幣壹仟元折
算壹日；又犯竊盜罪，處有期徒刑貳月，以新臺幣壹仟元折算壹
日。應執行有期徒刑伍月，以新臺幣壹仟元折算壹日。
    事  實
一、丙○○意圖為自己不法之所有，分別於(一)民國96年6 月5 日
    上午11時22分許、同日下午2 時28分許；(二)96年6 月8 日上
    午9 時許；(三)96年6 月10日上午8 時24分許，至高雄縣路竹
    鄉北領村高雄科學園區○○○路49巷18之7 號（高雄園區○
    ○○○道路工程統包商遠揚營造公司工地），徒手竊取百總
    工程股份有限公司（下稱百總公司）所有之彎管、彎頭三通
    管、止水板、管截等物，前後共計竊得6 英吋45度彎管10個
    【每個價值新臺幣（下同）1,900 元】、6 英吋90度彎頭 6
    個（每個價值2,700 元）、6 英吋三通管2 個（每個價值3,
    090 元）、4x2 又2 分之1 英吋三通管5 個（每個價值1,
    500 元）、4 英吋止水板2 個（每個價值3,000 元）、8 英
    吋止水板4 個（每個價值6,000 元）、管截20個（每個價值
    10,000元），得手後以車牌號碼ZM-7490 號自用小貨車，分
    別於96年6 月8 日將部分所竊得贓物，載至高雄縣路竹鄉○
    ○村○○路521 號「昆利廢棄物資源回收行」變賣共得8,00
    0 元（分2 次各賣得4,000 元），及於96年6 月10日，至高
    雄縣阿蓮鄉○○路3098號「文貴行資源回收行」賣得 2,640
    元。
二、案經高雄縣政府警察局岡山分局報告臺灣高雄地方法院檢察
    署檢察官偵查起訴。
    理  由
壹、程序部分（證據能力之審查）：
    按被告以外之人於審判外之陳述，雖不符刑事訴訟法第 159
    條之1 至之4 等4 條之規定，然若當事人於審判程序中同意
    作為證據，法院審酌該言詞陳述或書面陳述作成時之情況，
    認為適當者，亦得為證據；又當事人、代理人或辯護人於法
    院調查證據時，知有刑事訴訟法第159 條第1 項不得為證據
    之情形，而未於言詞辯論終結前聲明異議者，視為有前項之
    同意，同法第159 條之5 定有明文。此立法意旨在於傳聞證
    據未經當事人之反對詰問予以核實，原則上先予排除。惟若
    當事人已放棄反對詰問權，於審判程序中表明同意該等傳聞
    證據可作為證據；或於言詞辯論終結前未聲明異議，基於尊
    重當事人對傳聞證據之處分權，及證據資料愈豐富，愈有助
    於真實發見之理念，且強化言詞辯論主義，使訴訟程序得以
    順暢進行，上開傳聞證據亦均具有證據能力。查本件證人即
    百總公司工地主任乙○○、證人即「昆利廢棄物資源回收行
    」員工劉啟豪及證人即「文貴行資源回收行」負責人吳淑芬
    於警詢中之供述，具有被告以外之人審判外書面陳述之性質
    ，屬傳聞證據，惟經本院依法提示予以調查，檢察官及被告
    均對此未表示異議，且經本院審酌該書面作成時無違法情事
    ，應適宜為本案之證據。
貳、實體部分：
一、上揭犯罪事實，業據被告丙○○於警詢、檢察官訊問及本院
    審理時均坦承有於上開時、地竊取百總公司所有物品之事實
    ，核與證人即百總公司工地主任乙○○於警詢時證述關於百
    總公司上開工地失竊物品之情形、種類及數量等情節相符，
    且經證人即「昆利廢棄物資源回收行」員工劉啟豪及證人即
    「文貴行資源回收行」負責人吳淑芬分別於警詢時證述向被
    告收購其所竊得之白鐵管等物之等情節甚明，並有收受物品
    舊貨五金廢料或廢棄物登記表1 紙、現場照片20張、現場監
    視器翻拍照片20張附卷可稽。至被告雖辯稱：伊並未偷那麼
    多云云，然查，本院質諸被告於警詢時供稱：伊於96年6 月
    8 日上午11時許將所竊得之白鐵管2 支、彎頭1 袋賣給「昆
    利廢棄物資源回收行」，並於同日下午3 時許在將所竊得之
    白鐵管1 支、彎頭2 袋賣給「昆利廢棄物資源回收行」等語
    ，然其於偵查中則供稱：伊僅竊得4 英吋鋼管2 支、6 英吋
    彎管4 顆、6 英吋三通管2 顆云云（見偵卷第16頁），經相
    互比對被告上開辯詞，被告就其所竊得之物之種類及數量，
    前後供述不一，已有矛盾，且核與證人即百總公司工地主任
    乙○○於警詢時所證述關於百總公司上開工地失竊物品之種
    類及數量等情節均不相符，是被告上開辯詞並非可採。從而
    ，本案事證明確，被告犯行堪予認定，應依法論科。
二、核被告所為，均係犯刑法第320 條第1 項之普通竊盜罪。被
    告於96年6 月5 日上午11時22分許及同日下午2 時28分許至
    百總公司工地行竊之行為，時間密接，地點相同，被害人均
    為百總公司，行竊手法均相同，應評價為接續之1 行為，僅
    論以1 次普通竊盜犯行，公訴意旨認被告此部分之犯行應論
    以分論併罰，容有誤解，應予指正。又被告所犯上開3 罪間
    ，犯意各別，罪名互殊，應分論併罰。爰審酌被告並無前科
    ，素行良好，有臺灣高等法院被告前案紀錄表1 紙在卷可稽
    ，然其正值壯年，竟不思以正當手段獲取財物，僅因一時貪
    念而犯下本件犯行，行為確有不該，且行竊次數多達4 次，
    所竊得之6 英吋45度彎管10個（每個價值1,900 元）、6 英
    吋90度彎頭6 個（每個價值2,700 元）、6 英吋三通管2 個
    （每個價值3,090 元）、4x2 又2 分之1 英吋三通管5 個（
    每個價值1, 500元）、4 英吋止水板2 個（每個價值 3,000
    元）、8 英吋止水板4 個（每個價值6,000 元）、管截20個
    （每個價值10,000元），共價值88,880元，業據證人乙○○
    供述在卷（見警卷第7 頁），金額頗鉅，惟念其犯後尚能坦
    承犯行，態度良好，及其犯罪之動機、手段、目的及所生之
    危害等一切情狀，分別酌情量處如主文所示之刑，且均諭知
    易科罰金之折算標準及定其應執行之刑，以資儆懲。
據上論斷，應依刑事訴訟法第284 條之1 、第299 條第1 項前段
，刑法第320 條第1 項、第41條第1 項前段、第51條第5 款，判
決如主文。
本案經檢察官甲○○到庭執行職務。
中    華    民    國    97    年    1     月    31    日
                  鳳山刑事第一庭法  官  陳盈吉
以上正本證明與原本無異。
如不服本判決，應於判決送達後10日內，向本院提出上訴狀。
中    華    民    國    97    年    1     月    31    日
                                 書記官  陳展榮
附錄本判決論罪科刑法條：
刑法第320條
意圖為自己或第3 人不法之所有，而竊取他人之動產者，為竊盜
罪，處5 年以下有期徒刑、拘役或5 百元以下罰金。
意圖為自己或第3 人不法之利益，而竊佔他人之不動產者，依前
項之規定處斷。
前2 項之未遂犯罰之。


司法院資訊處製作；財團法人民間司法改革基金會備份。
